【裁判字號】    98,消債更,230
【裁判日期】    980703
【裁判案由】    更生事件
【裁判全文】
臺灣板橋地方法院民事裁定
聲 請 人 甲○○
代 理 人 施習盛律師
上列聲請人甲○○因消費者債務清理事件，聲請更生，本院裁定
如下：
    主  文
債務人甲○○自中華民國九十八年七月三日下午四時起開始更生
程序。
本件得由司法事務官進行更生程序。
    理  由
一、按法院開始更生程序之裁定，應載明其年、月、日、時，並
    即時發生效力；又法院裁定開始更生或清算程序後，得命司
    法事務官進行更生或清算程序，消費者債務清理條例第45條
    第1 項、第16條第1 項前段分別定有明文。
二、本件聲請意旨略以：聲請人因負欠信用卡等債務共計新臺幣
    （下同）1,868,577元，前於民國95年6月間依中華民國銀行
    公會會員辦理無擔保債務協商機制，與最大債權金融機構中
    國信託商業銀行成立協商，約定自95年6月起分100期，週年
    利率0.00%，每月10日以 28,872元依各債權銀行債權金額比
    例清償各項債務，直至全部清償為止，而於協商成立時，然
    因聲請人當時開立安親班約有28個學生，收入扣除必要支出
    後，勉強可以按月清償，後因學生減少故於 97年9月第二次
    協商後第二次協商又改為108期每月清償 18,000元，但因經
    濟不景氣及國內少子化的影響，安親班學生減少到10人，導
    致聲請人收入銳減，實已無法支付協商費用，爰請求裁定准
    予更生等語。
三、經查：聲請人主張之上開事實，業據提出財產及收入狀況說
    明書、財政部國稅局財產歸屬資料清單、95年度及96年度綜
    合所得稅各類所得資料清單、戶籍謄本、債權人清冊、財團
    法人金融聯合徵信中心債權人清冊、兆豐國際商業銀行存摺
    、租賃契約、95、96及97年財政部國稅局三重稽徵所補習班
    、安親班業務狀況調查紀錄表等件為證。而依聲請人所附95
    及96年財政部國稅局三重稽徵所補習班、安親班業務狀況調
    查紀錄表可知，其97年1月1日每月收費總額為30,000元，準
    此，聲請人於97年平均每月所得僅30,000元，扣除其與最大
    債權銀行協商每月還款金額17,862元後，僅剩餘12,138元，
    縱以行政院主計處公佈之臺灣省97年度每人每月最低生活費
    9,829 元計算，則聲請人每月所得清償協商金額後之剩餘，
    已不足供其及維持基本生活所需，遑論其尚需扶子女。況聲
    請人名下亦無資產可供處分清償，復參酌其協商成立後清償
    能力確有降低等情，勘認聲請人主張其於協商成立後，因不
    可歸責於己之事由致無法依協商條件履行等情，應屬真實。
    此外，復查無聲請人有消費者債務清理條例第6 條第3 項、
    第8 條或第46條各款所定駁回更生聲請之事由存在，則聲請
    人聲請更生，應屬有據，爰依首揭規定，裁定如主文。
中    華    民    國    98    年    7     月    3     日
                  民事第二庭    法  官  張谷輔
上為正本係照原本作成
本件不得抗告
本裁定已於98年7月3日下午4時公告
中    華    民    國    98    年    7     月    3     日
                                書記官  郭群裕


司法院資訊處製作；財團法人民間司法改革基金會備份。
